pt-BR: Alimentos, bebidas e tabaco > Alimentos > Padaria > Tortilhas e wraps: Papel de arroz e massas para rolinho primavera; Tortilhas
ja: 食品・飲料 > 食品 > ベーカリー > トルティーヤ・ラップ: ライスペーパー・春巻きの皮; トルティーヤ
th: อาหาร เครื่องดื่ม และยาสูบ > รายการอาหาร > เบเกอรี่ > ทอทิล่าและแผ่นห่อ: แผ่นแป้งข้าวเจ้าและแผ่นห่อเปาะเปี๊ยะ; แผ่นทอร์ทิลลา
cs: Jídlo, pití a tabák > Potraviny > Pečivo > Tortily a wrapy: Rýžový papír a těsto na jarní závitky; Tortilly
nl: Eten, drinken en tabak > Voedselitems > Bakkerij > Tortilla's en wraps: Rijstpapier en loempiavellen; Tortilla's
sl-SI: Hrana, pijača in tobak > Prehrambeni izdelki > Pekovski izdelki > Tortilje in zavitki: Zavitki iz riževega papirja in spomladanski zavitki; Tortilje
fr: Alimentation, boissons et tabac > Aliments > Boulangerie > Tortillas et wraps: Feuilles de riz et pâtes à rouleaux de printemps; Tortillas
hr-HR: Hrana, piće i duhan > Prehrambeni artikli > Pekara > Tortilje i wrapovi: Rižin paper i omoti za proljetne rolice; Tortilje
en: Food, Beverages & Tobacco > Food Items > Bakery > Tortillas & Wraps: Rice Paper & Spring Roll Wrappers; Tortillas
ko: 식품/음료/담배 > 식품 > 제과/제빵 > 토르티야/랩: 라이스페이퍼 및 스프링롤 피; 토르티야
de: Nahrungsmittel, Getränke & Tabak > Lebensmittel > Backwaren > Tortillas & Wraps: Reispapier & Frühlingsrollenteig; Tortillas
bg-BG: Храна, напитки и тютюневи изделия > Хранителни продукти > Печива > Тортила хлебчета и питки: Оризови кори и кори за пролетни рулца; Тортили
sk-SK: Potraviny, nápoje a tabakové výrobky > Potraviny > Pečivo > Tortilly a wrapy: Ryžový papier a jarné rolky; Tortilly
hu: Élelmiszerek, italok és dohányáru > Élelmiszertételek > Péksütemény > Tortilla és wrapek: Rizspapírok és tavaszitekercs-tészták; Tortillák
pt-PT: Comida, bebidas e tabaco > Artigos alimentares > Panificação > Tortilhas e wraps: Folhas de arroz e massa para crepes chineses; Tortilhas
it: Cibo, bevande e tabacco > Alimenti > Prodotti da forno > Tortilla e involti: Carta di riso e fogli per involtini primavera; Tortillas
lt-LT: Maistas, gėrimai ir tabakas > Maisto prekės > Kepiniai > Tortilijos ir suktinukai: Ryžių popierius ir pavasarinių suktinukų lakštai; Tortilijos
vi: Thực phẩm, đồ uống và thuốc lá > Hàng thực phẩm > Bánh mỳ > Bánh tráng ngô Tortilla và bánh dạng cuộn: Bánh tráng & vỏ cuốn chả giò; Bánh tortilla
sv: Mat, dryck och tobak > Livsmedel > Bakning > Tortillas och wraps: Rispapper & vårrulledeg; Tortillas
nb: Mat, drikkevarer og tobakk > Matvarer > Bakeri > Tortillaer og wraps: Rispapir og vårrulldeig; Tortillas
zh-CN: 饮食/烟酒 > 食品 > 烘焙食品 > 玉米饼/卷: 米纸和春卷皮; 墨西哥薄饼
fi: Ruoka, juoma ja tupakkatuotteet > Ruokatuotteet > Leivonnaiset > Tortillat ja wrapit: Riisipaperit ja kevätkäärylekuoret; Tortillat
el: Τρόφιμα, ποτά & προϊόντα καπνού > Είδη διατροφής > Αρτοποιεία > Τορτίγιας & περιτυλιγμένα προϊόντα: Φύλλα ρυζιού και φύλλα για σπρινγκ ρολ; Τορτίγιες
da: Fødevarer, drikkevarer og tobak > Fødevarer > Bagning > Tortilla og wraps: Rispapir og forårsrulledej; Tortillas
tr: Yiyecek, İçecekler ve Tütün Mamülleri > Yiyecek Çeşitleri > Unlu Mamuller > Tortillalar ve Dürümler: Pirinç yufkası ve Çin böreği sargıları; Tortillalar
es: Alimentación, bebida y tabaco > Alimentos > Panadería > Tortillas y wraps: Papel de arroz y masa para rollitos de primavera; Tortillas
ru: Продукты, напитки и табачные изделия > Пищевые продукты > Выпечка > Тортильи и лаваши: Рисовая бумага и листы для спринг-роллов; Тортильи
pl: Żywność, napoje i tytoń > Żywność > Wypieki > Tortille i wrapy: Papier ryżowy i ciasto na sajgonki; Tortille
ro-RO: Alimente, băuturi și tutun > Produse alimentare > Brutărie > Tortilla și lipii: Foițe din orez și foi pentru spring rolls; Tortillas
zh-TW: 食物、飲料和菸草 > 食品 > 烘焙坊 > 墨西哥捲餅皮: 米紙與春捲皮; 墨西哥薄餅